【裁判字號】    99,易,123
【裁判日期】    990908
【裁判案由】    竊盜
【裁判全文】
臺灣臺東地方法院刑事判決              99年度易字第123 號
公  訴  人  臺灣臺東地方法院檢察署檢察官
被      告  甲○○
上列被告因竊盜案件，經檢察官提起公訴（99年度偵字第908 號
），被告於準備程序中為有罪之陳述，本院合議庭裁定由受命法
官獨任以簡式審判程序進行審理，判決如下：
    主  文
甲○○犯如附表所示之罪，均累犯，各處如附表所示之刑；應執
行有期徒刑壹年貳月，扣案之機車鑰匙壹把、鐵鉗貳支，均沒收
之。
    犯罪事實
一、甲○○前於民國96年間因竊盜案件，經本院以96年度東簡字
    第440 號判決判處有期徒刑6 月，並宣告緩刑3 年確定；惟
    於緩刑期間再犯竊盜案件，經臺灣高等法院高雄分院以97年
    度上訴字第1619號判決判處有期徒刑10月確定，緩刑並經撤
    銷，嗣上開二罪接續執行，甫於98年7 月31日縮刑期滿執行
    完畢。
二、甲○○復意圖為自己不法之所有，分別於如附表所示之時間
    、地點，以附表所列之方法，竊得如附表所示之物。嗣於99
    年4 月20日18時許，甲○○騎乘竊得之車牌號碼112-CTJ 號
    重型機車（原懸掛PJA-172 號號牌）行經屏東縣獅子鄉○○○○路459.8 公里處時，為警據報攔查，當場扣得上開機車
    1 臺、電纜線1 捆（重約9 公斤）、「車輛慢行」交通告示
    牌1 個、機車鑰匙1 把、鐵鉗2 支，而查悉上情。
三、案經屏東縣政府警察局枋寮分局報告臺灣臺東地方法院檢察
    署檢察官偵查起訴。
    理  由
壹、程序事項
    本件被告甲○○所犯者均非死刑、無期徒刑、最輕本刑為3
    年以上有期徒刑之罪或高等法院管轄第一審案件，其於準備
    程序進行中，先就被訴事實為有罪之陳述，經法官告知其簡
    式審判程序之旨，並聽取公訴人、被告之意見後，本院爰依
    刑事訴訟法第273 條之1 第1 項之規定，裁定由受命法官獨
    任以簡式審判程序進行審理。
貳、實體事項
一、上開犯罪事實業據被告甲○○坦承不諱，核與證人即被害人
    乙○○、丙○○證述之情節大致相符，復有屏東縣政府警察
    局枋寮分局扣押物品目錄表1 份、贓物認領保管單2 份、車
    籍查詢資料1 紙、照片19張等在卷可考（參見警卷第29頁、
    第30頁、第35頁、第36頁至第45頁，本院卷第33頁），足認
    被告之自白與事實相符，應可採信。本案事證明確，被告犯
    行堪可認定，應依法論科。
二、論罪科刑
（一）按刑法321 條第1 項第3 款之攜帶兇器竊盜罪，係以行為
      人攜帶兇器為其加重要件，此所謂兇器，其種類並無限制
      ，凡客觀上足以對人之生命、身體安全構成威脅，具有危
      險性之兇器均屬之，且祇須行竊時攜帶此種具危險性之兇
      器為已足，並不以攜帶之初有行兇之意圖為必要，亦不以
      將該兇器自他地攜往行竊地為必要（最高法院79年臺上字
      第5253號判例、62年臺上字第2489號判例意旨參照），是
      不問該兇器係行為人自行攜往行竊現場，或在竊盜現場臨
      時持以行竊，均應論行為人以攜帶兇器竊盜罪。經查，本
      件被告所持之鐵鉗2 支均為金屬材質，質地堅硬，倘持之
      朝人體揮擊，對人之生命、身體安全均足以構成威脅，顯
      為具有危險性之兇器。是核被告甲○○就附表編號一、三
      所為，均係犯刑法第320 條第1 項之普通竊盜罪，就附表
      編號二所為，係犯刑法第321 條第1 項第3 款之攜帶凶器
      竊盜罪。其前後3 次犯行，犯意各別、行為互殊，應予分
      論併罰。
（二）被告前有如犯罪事實欄所載之論罪科刑執行情形，此有臺
      灣高等法院被告前案紀錄表1 份附卷可考，其於有期徒刑
      執行完畢後，5 年以內故意再犯本案有期徒刑以上之罪，
      為累犯，應依刑法第47條第1 項之規定加重其刑。
（三）爰審酌被告前已有竊盜前科紀錄，素行不佳，又正值青壯
      之年，竟不思自食其力，復以竊取他人財物之方式，滿足
      自己所需，足徵其法治觀念顯有偏差，且欠缺尊重他人財
      產法益之意識；兼衡其智識程度、犯罪之方法、犯後坦承
      犯行之態度、竊取財物之價值，以及被害人乙○○、丙○○均表明不提告訴，被告亦迄未與所有被害人達成和解等
      一切情狀，量處如主文所示之刑。
（四）扣案之機車鑰匙1 把、鐵鉗2 支，均為被告所有，分別供
      犯附表編號一、二竊盜罪所用之物，業據其供明在卷（參
      見警卷第6 頁至第8 頁、偵卷第6 頁），爰依刑法第38條
      第1 項第2 款宣告沒收之；至於被告雖於本院審理時改稱
      上開鑰匙非其所有，鐵鉗（前端為尖狀之老虎鉗）1 支未
      用於犯案云云，然與其之前所述不同，顯為矯飾之詞，不
      足採信，併此敘明。
據上論斷，依刑事訴訟法第273 條之1 第1 項、第299 條第1 項
前段，刑法第320 條第1 項、第321 條第1 項第3 款、第47條第
1 項、第38條第1 項第2 款、第51條第5 款，刑法施行法第1 條
之1 ，判決如主文。
本案經檢察官丁○○到庭執行職務。
中    華    民    國    99    年     9    月     8    日
                  刑事第三庭  法  官  李俊彬
以上正本證明與原本無異。
如不服本判決應於收受送達後10日內向本院提出上訴書狀，並應
敘述具體理由；其未敘述上訴理由者，應於上訴期間屆滿後20日
內向本院補提理由書（均須按他造當事人之人數附繕本）。「切
勿逕送上級法院」。告訴人或被害人對於本判決如有不服，請書
具不服之理由狀，請求檢察官上訴者，其上訴期間之計算係以檢
察官收受判決正本之日期為準。
                              書記官  陳昭穎
中    華    民    國    99    年    9     月    8     日
附錄論罪科刑法條
刑法第320 條第1 項
意圖為自己或第三人不法之所有，而竊取他人之動產者，為竊盜
罪，處五年以下有期徒刑、拘役或五百元以下罰金。
刑法第321 條第1 項第3 款
犯竊盜罪而有左列情形之一者，處六月以上、五年以下有期徒刑
：
三、攜帶兇器而犯之者。
附表
┌──┬─────┬─────┬───────┬────────┬───┬─────┬────────┐
│編號│   時間   │   地點   │   竊取方式   │    竊得財物    │被害人│ 所犯法條 │所犯罪名及宣告刑│
├──┼─────┼─────┼───────┼────────┼───┼─────┼────────┤
│ 一 │99年4 月16│臺東縣臺東│以自備鑰匙發動│車牌號碼PJA-172 │乙○○│刑法第320 │甲○○竊盜，累犯│
│    │日8 時許  │市火車站前│引擎後，騎乘他│號重型機車（遭被│      │條第1 項  │，處有期徒刑參月│
│    │          │          │去            │告更換為車牌號碼│      │          │，扣案之機車鑰匙│
│    │          │          │              │112-CTJ號號牌） │      │          │1 把沒收之。    │
│    │          │          │              │                │      │          │                │
├──┼─────┼─────┼───────┼────────┼───┼─────┼────────┤
│ 二 │99年4 月20│臺東縣太麻│持客觀上可供兇│建物外電纜線1 捆│不明，│刑法第321 │甲○○攜帶兇器竊│
│    │日14時許  │里鄉大溪村│器使用之鐵鉗2 │                │衡情應│條第1 項第│盜，累犯，處有期│
│    │          │265 號    │支剪斷，再搬上│                │是他人│3 款      │徒刑拾月，扣案之│
│    │          │          │上開機車後，載│                │所有  │          │鐵鉗貳支沒收之。│
│    │          │          │運離去        │                │      │          │                │
├──┼─────┼─────┼───────┼────────┼───┼─────┼────────┤
│ 三 │99年4 月20│臺東縣達仁│徒手搬至上開機│「車輛慢行」交通│丙○○│刑法第320 │甲○○竊盜，累犯│
│    │日15時許  │鄉臺九線公│車後載運離去  │告示牌          │      │條第1 項  │，處有期徒刑參月│
│    │          │路446 公里│              │                │      │          │。              │
│    │          │西向處道路│              │                │      │          │                │
└──┴─────┴─────┴───────┴────────┴───┴─────┴────────┘

司法院資訊處製作；財團法人民間司法改革基金會備份。
